【裁判字號】    99,交訴,20
【裁判日期】    990825
【裁判案由】    公共危險
【裁判全文】
臺灣宜蘭地方法院刑事判決              99年度交訴字第20號
公  訴  人  臺灣宜蘭地方法院檢察署檢察官
被      告  羅智堯
上列被告因公共危險案件，經檢察官提起公訴（98年度偵字第
4776號），本院判決如下：
    主  文
羅智堯犯肇事致人傷害逃逸罪，處有期徒刑陸月，如易科罰金，
以新台幣壹仟元折算壹日。
    事  實
一、羅智堯於民國98年4月8日上午，駕駛車牌號碼9950-TN號自
    用小客車前往宜蘭縣冬山鄉，於同日上午7時25分許，沿宜
    蘭縣羅東鎮○○○路往羅東火車站方向行駛至該路段21號前
    ，因與對向來車會車，遂暫停倒車禮讓對向車輛先行，然被
    告竟疏未注意後方人車狀況，適有高名玎騎乘車牌號碼579-
    BPB號機車在其後方停等，且依當時天候晴，日間自然光線
    ，道路無缺陷及無障礙物，視距良好，並無不能注意之情事
    ，竟疏未注意後方車輛即急速倒車，至撞及高名玎所騎乘之
    機車，致高名玎人車倒地後，因此受有頭部外傷併腦震盪、
    右大腿、右膝、左膝挫傷之傷害（過失傷害部分業據高名玎
    撤回告訴，另由臺灣宜蘭地方法院檢察署檢察官為不起訴處
    分）。詎羅智堯於肇事後不思停留於現場處理及照護傷者，
    竟基於肇事逃逸之犯意，而隨即駕車離去。嗣經警據報前往
    處理，經高名玎提供車牌號碼後，始循線查獲。
二、案經宜蘭縣政府警察局羅東分局報請臺灣宜蘭地方法院檢察
    署檢察官偵查起訴。
    理  由
一、訊據被告羅智堯固坦承於98年4月8日上午，駕駛車牌號碼
    9950-TN號自用小客車行經宜蘭縣羅東鎮○○○路等情不諱
    ，惟矢口否認有肇事逃逸犯行，並辯稱：當時不知道有撞到
    人，是警察打電話給伊說有人報案說伊撞到人，伊才知道這
    件事，因為沒有駕駛執照，所以找王維頂罪，由王維和伊一
    起去派出所瞭解狀況云云。經查：
  (一)被害人高名玎前於98年4月8日上午，騎乘車牌號碼579-BPB
    號機車沿羅東鎮○○○路往羅東火車站方向行駛，於該路段
    21號前，因同向前方車牌號碼9950-TN號自用小客車與對向
    來車會車，車牌號碼9950-TN自用小客車倒車時遭該車撞及
    等情，業據被害人高名玎於警、偵訊及本院審理時先後證述
    在卷。而被害人因此受有頭部外傷併腦震盪、右大腿、右膝
    、左膝挫傷之傷害，亦有財團法人羅許基金會羅東博愛醫院
    出具之診斷證明書2紙在卷可證。此外並有宜蘭縣警察局羅
    東分局員警製作之道路交通事故現場圖、道路交通事故調查
    報告表(一)、(二)、現場及車損照片等件在卷可參。
  (二)被告辯稱車禍當時並不知悉撞傷他人，因而駕車離去云云，
    但就車禍發生當時情形，被害人高名玎於本院審理中證稱：
    98年4月8日上午7點多，伊是在羅東火車站前面往南的方向
    ，伊與被告的自小客車同方向，伊是在右後方，開車到一半
    的時候，車行途中被告的自小客車好像在會車，所以車速減
    慢，伊也跟著減慢下來，突然間被告的自小客車就倒車，倒
    車的速度非常的快，感覺就是油門加速突然倒車，撞到了機
    車車頭，然後機車向右倒，碰撞的聲音很大聲，伊被撞到時
    就大叫一聲，被告撞到之後有立刻停下來，但是一下就走了
    等語（參見本院卷第29至32頁99年8月11日審判筆錄）。就
    車禍發生時，被告駕駛之自用小客車於急速倒車情形下，撞
    及被害人機車後隨即停車，可見被告係因車輛撞及所生震動
    而煞停車輛，況就車禍發生時被害人亦有大聲叫喊，且依當
    時天候晴，日間自然光線，道路無缺陷及無障礙物，視距良
    好，並無不能注意之情事，被告駕駛車輛倒車時，從後照鏡
    亦無無法發現被害人之可能，故被告前開所辯，要屬卸責之
    詞，不足採信。
  (三)綜上所述，本件事證明確，被告肇事逃逸犯行堪以認定，應
    依法論科。
二、核被告所為，係犯刑法第185條之4肇事逃逸罪。爰審酌被告
    於車禍後，不思下車協助救護傷患，竟駕車離去，依其犯罪
    之動機、目的、手段、犯罪所生之損害，及犯罪後之態度等
    一切情狀，量處如主文所示之刑，及諭知易科罰金之折算標
    準，以示懲儆。
據上論斷，應依刑事訴訟法第299條第1項前段，刑法第185條之
4、第41條第1項前段，判決如主文。
本案經檢察官陳嘉瑜到庭執行職務
中    華    民    國    99    年    8     月    25    日
                  刑事第四庭審判長法  官  林楨森
                                  法  官  陳雪玉
                                  法  官  辜漢忠
以上正本證明與原本無異。
如不服本判決應於收受送達後十日內向本院提出上訴書狀，並應
敘述具體理由；其未敘述上述理由者，應於上訴期間屆滿後二十
日內向本院補提理由書(均須按他造當事人之人數附繕本)「切勿
逕送上級法院」。
                                  書記官  林詩綺
中    華    民    國    99    年    8     月    26    日
附錄本案論罪科刑法條：
刑法第185條之4
駕駛動力交通工具肇事，致人死傷而逃逸者，處6月以上5年以下
有期徒刑。

司法院資訊處製作；財團法人民間司法改革基金會備份。
